【裁判字號】    97,上訴,2035
【裁判日期】    980323
【裁判案由】    違反廢棄物清理法
【裁判全文】
臺灣高等法院高雄分院刑事判決        97年度上訴字第2035號
上  訴  人
即  被  告  甲○○
上列上訴人因違反廢棄物清理法案件，不服臺灣高雄地方法院97
年度審訴字第3856號中華民國97年11月14日第一審判決（起訴案
號：臺灣高雄地方法院檢察署97年度偵字第21939 號），提起上
訴，本院判決如下：
    主  文
上訴駁回。
    事  實
一、甲○○為高吉德有限公司實際負責人，明知高吉德有限公司
    領有高雄市政府核發之一般廢棄物、一般事業廢棄物之清除
    許可證，許可期限自民國94年10月21日起至99年4 月19日止
    ，應依許可內容從事清除及處理廢棄物之業務，將所收受之
    廢棄物載運至指定地點堆置；且明知提供土地堆置廢棄物，
    應向直轄市、縣（市）主管機關或中央主管機關委託之機關
    申請許可，竟未申請取得堆置許可，先向不知情之張佘麗花
    承租坐落高雄縣大寮鄉○○段潮州寮小段5948號土地後，並
    自94年10月21日起至97年5 月15日止，均未依許可證內容及
    未經許可堆置，反覆繼續將夾雜紙類、輪胎、保麗龍、磚塊
    、廢土、廢混凝土塊、廢木材、鐵、砂石等之營建混合廢棄
    物，裝載至承租土地傾倒堆置，以此方式從事廢棄物之清除
    、處理業務。嗣於97年5 月15日經內政部警政署環境保護警
    察隊第三中隊在承租土地當場查獲，而悉上情。
二、案經內政部警政署環境保護警察隊第三中隊報告臺灣高雄地
    方法院檢察署檢察官偵查起訴。
    理  由
一、上訴人即被告甲○○（下稱被告）所犯係死刑、無期徒刑、
    最輕本刑為3 年以上有期徒刑以外之罪，已經被告就被訴事
    實為有罪之陳述，經本院告知簡式審判程序之旨，並聽取檢
    察官及被告之意見後，經合議庭評議後，裁定進行簡式審判
    程序。本件卷內之人證、物證、書證等證據，依同法第273
    條之2 規定，不受第159 條第1 項關於傳聞法則規定之限制
    ，均有證據能力，合先敘明。
二、訊據被告坦承其為高吉德有限公司實際負責人，並未依據許
    可證內容，且未經許可在承租土地傾倒堆置營建廢棄物，核
    與張佘麗花證述有將土地出租供被告使用、陳明珠證述其僅
    掛名，高吉德有限公司實際負責人為被告，清理廢棄物之業
    務係由被告處理相符；復有高吉德有限公司營利事業登記證
    、高雄巿政府高巿府環四字第50608 號廢棄物清除許可證、
    土地登記簿謄本、查獲現場採證照片、高雄縣政府環境保護
    局事業廢棄物稽查工作紀錄在卷可稽。被告之自白確與事實
    相符，罪證明確，犯行洵堪認定。
三、按從事廢棄物清除、處理業務者，經向主管機關申請核發許
    可文件後，於執行清除、處理廢棄物業務時，應依許可文件
    之內容為之，被告實際負責之高吉德有限公司雖領有清際許
    可證，但被告在其承租土地傾倒堆置營建廢棄物，並未申請
    主管機關許可，其違反所領清除許可證所核准之內容，非但
    成立廢棄物清理法第46條第1 項第4 款後段之未依廢棄物清
    除、處理許可文件內容，從事廢棄物清除、處理罪。且被告
    以自己有權使用之承租土地，供高吉德有限公司堆置營建廢
    棄物之行為，亦成立廢棄物清理法第46條第3 款未經主管機
    關許可，提供土地堆置廢棄物罪。被告未依許可內容且未經
    許可而長期多次載運營建廢棄物至承租土地上堆置，本質上
    即具有反覆性，被告基於相同犯意，在密切接近之一定時間
    及空間內反覆從事廢棄物之清除、處理，無非執行業務所當
    然，於行為概念上，應認為集合犯，無併合論罪可言。又被
    告本案犯罪行為時間，係自94年10月21日起至97年5 月15日
    止，跨越中華民國96年罪犯減刑條例第2 條所定96年4 月24
    日之減刑基準日，自不符合減刑條件，應併敘明。
四、原審認為罪證明確，因而適用廢棄物清理法第46條第3 款、
    第4 款規定，並審酌被告未依清除許可文件內容清除廢棄物
    ，竟向他人承租土地隨意堆置廢棄物，長期破壞環境衛生，
    有害土地品質，並無可取，且曾因違反廢棄物清理法案件經
    諭知緩刑，有臺灣高等法院被告前案紀錄表在卷可稽，竟未
    能知所警惕，猶仍犯相同之罪，惟念犯後坦承，態度良好等
    一切情狀，量處有期徒刑1 年6 月。經核認事用法，尚無不
    合，量刑亦屬允當。被告上訴意旨，認為量刑過重，因而指
    摘原判決不當，並無理由，應予駁回。
據上論斷，應依刑事訴訟法第368 條，判決如主文。
本案經檢察官鄭銘謙到庭執行職務。
中    華    民    國    98    年    3     月    23    日
                  刑事第五庭    審判長法  官  曾永宗
                                      法  官  任森銓
                                      法  官  王伯文
以上正本證明與原本無異。
如不服本判決應於收受本判決後10日內向本院提出上訴書狀，其
未敘述上訴理由者，並得於提起上訴後10日內向本院補提理由書
狀（應附繕本）「切勿逕送上級法院」。
中    華    民    國    98    年    3     月    23    日
                                      書記官  黎  珍
附錄本判決論罪科刑法條：
廢棄物清理法第46條第3 款、第4 款：
有下列情形之一者，處1 年以上5 年以下有期徒刑，得併科新臺
幣3,000,000 元以下罰金：
三、未經主管機關許可，提供土地回填、堆置廢棄物。
四、未依第41條第1 項規定領有廢棄物清除、處理許可文件，從
    事廢棄物貯存、清除、處理，或未依廢棄物清除、處理許可
    文件內容貯存、清除、處理廢棄物。


司法院資訊處製作；財團法人民間司法改革基金會備份。
